【裁判字號】    89,易,1784
【裁判日期】    920331
【裁判案由】    詐欺
【裁判全文】
臺灣臺北地方法院刑事判決                        八十九年度易字第一七八四號
    公  訴  人  臺灣臺北地方法院檢察署檢察官
    被      告  丙○○
右列被告因詐欺案件，經檢察官提起公訴（八十八年度偵字第二一九七七號），本院
判決如左：
    主      文
丙○○連續意圖為自己不法之所有，以詐術使人將本人之物交付，處拘役柒拾日，如
易科罰金以參佰元折算壹日。
    事      實
一、丙○○於民國八十七年十月十二日，以身分證、世華聯合商業銀行（以下簡稱世
    華銀行）信用卡、土地所有權狀、扣繳憑單及玉山商業銀行（以下簡稱玉山銀行
    ）存摺等資料，向甲○○○○百貨股份有限公司（設臺北市○○○路○段四五號
    ，以下簡稱甲○○○○公司）申請消費記帳卡使用，經該公司發給卡號0000
    000000000號記帳卡後，丙○○竟基於意圖為自己不法所有之概括犯意
    ，明知無消費付款之真意，仍自八十七年十一月八日起至同年十二月十五日，連
    續在前址甲○○○○公司內，佯稱刷卡記帳購物，使該公司店員陷於錯誤，交付
    各該商品，前後共詐得總價達新台幣（以下同）七萬四千六百四十九元之商品得
    手，並否認消費，拒付款項。
二、案經甲○○○○公司代表人丁○○訴由臺灣臺北地方法院檢察署檢察官偵查起訴
    。
    理      由
一、訊據被告丙○○雖矢口否認右揭犯行，辯稱其未申請記帳卡使用，亦未持卡購物
    云云。然查，右揭聲請、發卡流程及刷卡消費之事實，業據告訴人甲○○○○公
    司代理人指訴明確，並有記帳卡聲請書（含檢附之資料影本）及簽帳單（商戶存
    根聯）等件附卷可稽。核被告申請記帳卡時所填載之申請書及檢附資料中，申請
    書所填載之戶籍地址與被告當時之戶籍地址相符，並為其記帳卡之寄送地址；財
    務資料之自有房地產狀況，及所檢具之土地及建物所有權狀（影本），則與不動
    產之登記情形相符；至於同項資料之往來銀行中，所記載世華銀行及玉山銀行之
    存款帳號，暨檢具之玉山銀行存摺資料（影本）、世華銀行信用卡（影本）等資
    料，均與各該銀行之記錄相符，有被告記帳卡申請書及臺北市北投區戶政事務所
    八十九年十月四日函（附被告設籍資料）、臺北縣板橋地政事務所八十九年五月
    二日（附土地及建物登記簿謄本）、玉山銀行營業部八十九年十月十二日函（附
    開戶資料及存款戶約定書）、世華銀行永和分行八十九年十月十三日（八九）世
    永和字第一六五號函（附開戶約定書）、世華銀行信用卡部九十一年二月二十日
    （九一）世信卡字第００一三號函（附信用卡申請書）等件在卷可憑；即申請書
    所載之聯絡人賴永國亦確有其人，並與被告及其世華銀行信用卡申請書上記載之
    連帶保證人乙○○相互認識，亦經乙○○證述在卷，並為被告所自承。是以被告
    申請書中所記載關於其帳戶及友人往來情形，暨所檢附關於身分及財產證明等重
    要文件（影本）之一切情狀，顯與一般取得部分資料冒名申請之情形有異。被告
    空言否認各該戶籍及不動產登記情形，辯稱僅單純設籍，且同意借用名義予不知
    名之人登記不動產云云，均與常情有違，為不足採。被告申請記帳卡之事實，應
    堪認定。次查，被告於取得記帳卡後，連續自八十七年十一月八日起至同年十二
    月十五日間，密集持記帳卡刷卡購物總值達七萬四千六百四十九元，有簽單等附
    卷可稽；惟刷卡後拒付一切款項，並否認申請、消費事實，顯無依約付款真意，
    其基於不法所有之意圖，謊稱購物而詐取各該商品，亦堪認定。
二、核被告藉刷卡記帳名義，詐取告訴人財物，所為係犯刑法第三百三十九條第一項
    之詐欺取財罪，公訴人誤為同條第二項之詐欺得利罪，容有誤會，起訴法條應予
    變更。又被告前後多次詐欺犯行，時間緊接且犯罪構成要件相同，顯係基於概括
    犯意反覆為之，應依連續犯之規定論以一罪，並依法加重其刑。爰審酌被告素行
    及其犯罪之動機、目的、手段、詐欺財物價值、所生危害及犯罪後之態度等一切
    情狀，量處如主文所示之刑。又被告行為後，刑法第四十一條業於九十年一月四
    日修正，同年月十日公布施行，將得易科罰金之範圍，由原定最重本刑為三年以
    下有期徒刑以下之罪，擴大為最重本刑為五年以下有期徒刑以下之罪。本件依同
    法第二條第一項前段規定，自應適用修正後之刑法第四十一條第一項規定，諭知
    易科罰金之折算標準，併此敘明。
三、末按，法院認為應科拘役、罰金或應諭知免刑或無罪之案件，被告經合法傳喚無
    正當理由不到庭者，得不待其陳述逕行判決，刑事訴訟法第三百零六條定有明文
    。本件被告雖經合法傳喚無正當理由而不到庭，惟本院認應諭知拘役之判決，爰
    不待其陳述逕行判決。
據上論斷，應依刑事訴訟法第第二百九十九條第一項前段、第三百條、第三百零六條
，刑法第二條第一項前段、第五十六條、第三百三十九條第一項、第四十一條第一項
前段，罰金罰鍰提高標準條例第一條前段、第二條，判決如主文。
本案經檢察官羅月君到庭執行職務
中     華     民     國     九十二     年     三     月     三十一     日
          臺灣臺北地方法院刑事第五庭
                                          法  官  劉方慈
右正本證明與原本無異。
如不服本判決，應於判決送達後十日內，向本院提出上訴狀。
                                          書記官  殷玉芬
中      華      民      國      九十二      年      四      月    三    日
中華民國刑法第三百三十九條
 (普通詐欺罪)
意圖為自己或第三人不法之所有，以詐術使人將本人或第三人之物交付者，處五年以
下有期徒刑、拘役或科或併科一千元以下罰金。
以前項方法得財產上不法之利益或使第三人得之者，亦同。
前二項之未遂犯罰之。


司法院資訊處製作；財團法人民間司法改革基金會備份。
